臺灣新竹地方法院民事判決　　　　　　　 94年度訴字第571號
原　　　告　日本F.I.T.有限社
　　　　　　　　　　　號
法定代理人　甲○○○
訴訟代理人　丙○○
被　　　告　財團法人天恩彌勒佛院
兼 上 一人
法定代理人　乙○○
上二人共同
訴訟代理人　黃賜珍律師
上列當事人間請求給付貨款事件，本院於民國96年1月24日言詞
辯論終結，判決如下：
    主  文
被告財團法人天恩彌勒佛院應給付原告日幣貳佰捌拾萬零伍拾玖
元。
原告其餘之訴駁回。
訴訟費用由被告財團法人天恩彌勒佛院負擔二分之一，餘由原告
負擔。
本判決第一項於原告以新台幣貳拾陸萬元為被告財團法人天恩彌
勒佛院供擔保後，得假執行；但被告財團法人天恩彌勒佛院如於
假執行程序實施前，以新台幣柒拾捌萬元為原告預供擔保，得免
為假執行。
原告其餘假執行之聲請駁回。
    事實及理由
一、原告主張：
（一）民國93年11月間（即日本國平成16年11月間），被告財團
      法人天恩彌勒佛院（下稱佛院）有意將佛院屋頂用銅瓦來
      建築，在原告訴訟代理人丙○○之安排下，被告佛院之院
      長即被告乙○○、被告佛院之丁○○經理，於93年11月5
      日至9日前往日本東京參觀了原告、小野株式會社及數間
      已經建有銅瓦屋頂之廟宇總持寺等，認為銅瓦屋頂為頗佳
      之選擇，但因被告佛院之建築經費來自於國內外各地信眾
      之捐獻，尚需要先將銅瓦樣品分送被告佛院在海內外各地
      之分院展示，俾便信眾確認，而93年12月25日適逢被告佛
      院在台灣有一盛大之「20 04世界良心文化節」活動，將
      有許多海內外信眾參與，故急須在93年12月25日在台灣及
      海外各分院能展示出銅瓦樣品，而有採購銅瓦樣品之緊急
      需求。93年11月22日被告乙○○確認所需銅瓦樣品之大小
      樣式及數量為40組後，原告便先以傳真報價供被告佛院參
      考，40組樣品之價金連同捆包、裝箱、通關、海運、保險
      等費用，總額為日幣五百零九萬八千元，原告並要求被告
      應先支付定金，即前開金額之半數日幣二百五十四萬九千
      元，始願開模趕工製作，其餘日幣二百五十四萬九千元則
      須於40組樣品裝船同時支付。被告乙○○同意原告上開報
      價，並指定93年12月20日為交貨日。93年12月1日原告收
      到日幣二百五十四萬九千元，93年12月15日如期完成40組
      之銅瓦樣品，依約請求被告佛院付款，以便裝船交貨，惟
      並未得到被告佛院之回應。原告為不影響被告於93年12月
      25 日所舉辦之活動，仍於93年12月16日以空運方式將17
      組銅瓦樣品運抵台灣，另3組依被告之指示分送被告佛院
      在日本名古屋與泰國之分院。嗣後原告就其餘20組銅瓦樣
      品於93年12月25日裝船等待被告佛院指定送貨地點，但經
      原告多次以傳真、存證信函通知請求被告佛院給付貨款暨
      指定送貨地點，被告佛院均置之不理，原告不得已將該20
      組銅瓦樣品下船，放置在倉儲公司內，迄今原告業已支出
      甚多費用。
（二）被告應支付之項目及金額如下：
    (一)剩餘之銅瓦樣品貨款日幣二百五十四萬九千元。
    (二)倉儲費用（自93年12月25日至95年11月30日止，即日本國
      平成16年12月25日起至平成18年11月30日止）日幣一百一
      十四萬四千四百四十八元。
    (三)剩餘之20組樣品貨款以年息百分之九計算之利息（自93年
      12月25日起至95年12月31日止），即日幣四十六萬三千二
      百二十元。
    (四)先前被告乙○○前往日本參觀時，曾看過銅瓦大小各一之
      展示樣品，此二展示樣品隨同17組系爭銅瓦樣品一併空運
      寄給被告佛院，用意係讓被告比較參觀時之展示樣品與實
      際做出之樣品有無不同，原告寄送時曾特別告知被告佛院
      之經理丁○○，此大小各一之展示樣品必須歸還，但至今
      仍未歸還，因此被告應支付日幣四十三萬元之價金。
    (五)前述大小各一之展示樣品價金，以年息百分之九計算之利
      息，即日幣七萬九千六百二十七元。
    (六)業已運往台灣之17組銅瓦樣品，從海運改空運之運費差額
      日幣三十一萬四千三百七十七元。
    (七)原告為處理與被告間之各該事宜，所支出之各項行政雜費
      日幣三十萬元。
    (八)以上合計，被告佛院應支付原告日幣五百二十八萬零六百
      七十二元。而被告乙○○為被告佛院之法定代理人，應與
      之負連帶責任。
（三）為此聲明如下：
    (一)被告應連帶給付原告日幣五百二十八萬零六百七十二元。
    (二)訴訟費用由被告連帶負擔。
    (三)願供擔保，聲請宣告假執行。
（四）對被告抗辯所為之陳述：
    (一)證人即被告佛院之經理丁○○稱僅接觸訴外人龍鐸事業有
      限公司（下稱龍鐸公司），但證人即被告佛院工地之建築
      師戊○○卻說龍鐸公司只是協助幫忙代墊，並不參與採購
      ，足見證人丁○○所稱並不正確。又證人丁○○證稱被告
      佛院是「收到十二組時就付二十組的錢」，並非正確，因
      為從華南銀行匯款資料，龍鐸公司匯給原告的時間是93年
      12 月1日，並非原告先運樣品，而是原告先收錢才出貨，
      這與報價傳單所載相合。
    (二)系爭銅瓦樣品之報價確實經過被告乙○○確認過，否則被
      告佛院何以分毫不差地在收貨前即先支付半數定金日幣二
      百五十四萬九千元。至於貨物留在海關一事，非其可以解
      決，當時也有打電話到報關行，因為被告沒有付錢，所以
      海關才扣留東西，且原告訴訟代理人本人並無避不見面。
      本件原告是趕工且緊急開模，趕出40組銅瓦樣品，開模費
      用很貴，因此算出來之單價亦比較貴，被告亦知悉，豈可
      事後反悔。
    (三)原告報價傳真單上「1.1904年名北產業株式會社」這幾個
      字，係為日本傳真機上本來就附列的文字，和傳真之本文
      完全無關。
二、被告乙○○與財團法人天恩彌勒佛院共同抗辯如下：
（一）系爭契約當事人為何，及訂製或買賣雙方要約與承諾之意
      思是否合致，尚有疑問：
      若本件訂製銅瓦樣品之法律關係為買賣，則買賣雙方對「
      買賣標的物」（即銅瓦樣品）與「價金」均須意思一致，
      本件訂製銅瓦樣品買賣契約方始成立，賣方方得依據已成
      立有效買賣契約，請求買方付款。惟原告主張本件訂製銅
      瓦樣品契約成立，無非謂原告製作前曾提供如報價，並由
      被告親自確認同意。但遍查該報價單內容，尚有以下疑問
      ，從而原告主張自屬無據：
    (一)系爭報價單上左上角所記載日期為「1904年11月26日13:4
      0名北產業株式會社」，依原告主張本案兩造交易係發生
      在2004年11月間，足見原告以1904年11月間名北產業株社
      會社之報價單，用以證明本件交易報價已經確認，顯係張
      冠李戴，顯不足採。
    (二)原告主張其與被告佛院洽議訂購銅瓦事宜，而該報價單抬
      頭載明為「天恩彌勒佛院」，顯見本件訂製銅瓦樣品契約
      與被告乙○○個人無涉，財團法人與財團法人代表人係不
      同權利主體，原告向被告乙○○及佛院主張連帶給付貨款
      ，顯然無據。且依民法第272條規定，連帶債務須以當事
      人間所明示約定或法律明文規定方得成立。本件貨款爭執
      ，兩造間既無明示約定為連帶債務，亦不屬於法律所明文
      規定之連帶債務情形，故原告主張被告乙○○與被告佛院
      應連帶給付貨款，顯無理由。
    (三)原告片面指稱：製作銅瓦樣品前曾提供報價，並由被告親
      自確認同意在案。惟該報價單上並無被告乙○○抑或佛院
      任何之簽名或蓋章，顯見該報價單內容從未經過被告乙○○或佛院確認同意，原告豈能依據該報價單請求被告乙○○或佛院付款？被告佛院曾要求原告重新報價。詎原告及
      原告訴訟代理人丙○○仍置之不理，反而對被告乙○○以
      詐欺罪名，向台灣新竹地方法院檢察署提起告訴，幸經不
      起訴處分在案。
（二）就原告請求之各項數額，原告並未提出正式單據證明。查
      日本一般公司行號如在日本國境內發生交易，均會開立如
      被證10號之「領收書」（兼具台灣之發票及收款證明之雙
      重用途），領收書上尚須貼足印花，已證明完稅。倘為日
      本公司行號與其他國家公司行號交易，則以開立國際貿易
      通用之「INVOICE」 (發票)。惟查遍觀原告所提之「貨款
      請求書」所載合計日幣五百二十八萬零六百七十二元之請
      求項目雖有七項，但原告並未提出正式單據或任何發票可
      資證明確有發生前開各筆費用之事實存在。
（三）原告雖請求就剩餘貨款以年息百分之九計算之利息，但如
      前所述，系爭銅瓦樣品之價格未經過被告表示同意，兩造
      間買賣關係並不成立，況且被告迄未收到剩餘20組銅瓦樣
      品，是原告就其所稱之剩餘貨款，請求高於我國法定利率
      之利息，亦無理由。至於原告就大小各一銅瓦展示樣品亦
      請求利息一節，查被告並未要求將此大小各一銅瓦展示寄
      來台灣，實係原告自行隨同17組銅瓦樣品寄予被告佛院。
      原告無論係以贈與或使用借貸或其他原因寄予被告佛院，
      原告從未向被告言明，被告也從未向原告為承諾之任何意
      思表示，該大小各一銅瓦展示樣品對被告毫無用處，至今
      仍在倉庫中從未拆封。原告私自強行寄給被告該大小各一
      銅瓦展示樣品，被告自無受領或保管之義務，更無支付貨
      款及利息之義務。關於海運改空運費用部分，原告訴訟代
      理人自陳海運改為空運，乃其個人所為之決定，並未經被
      告同意，因此產生之額外費用，自與被告無關。又原告所
      指之倉儲費用、行政雜費等，原告所提之倉儲費用單據僅
      係廠商請款單，而非正式發票，不足以證明確已發生該項
      費用，行政雜費部分不但無任何單據證明，且與本件更無
      任何關聯性，原告據而請求，顯無依據。
（四）原告訴訟代理人丙○○藉受託向原告接洽採購銅瓦樣品事
      宜之便，雙方代理，顯有背信之嫌：
      查原告訴訟代理人丙○○於93年10月起即開始擔任龍鐸有
      限公司總經理。於93年10月間同時受被告佛院之經理丁○○之託及龍鐸公司委派，負責處理尋找日本方面銅瓦供應
      商及進行詢價事宜。原告訴訟代理人丙○○身為受託處理
      事務之人，本應盡善良管理人注意義務，妥為處理委託事
      務，詎嗣後經龍鐸公司調查後發現，原告訴訟代理人丙○○於本件銅瓦採購事宜，刻意隱瞞同時兼任原告與被告佛
      院及龍鐸公司代理人身分，竟勾串原告以高於市價價格，
      供應系爭銅瓦樣品，企圖從中得利。查除經本人許諾，或
      專為履行債務，否則禁止雙方代理，民法第106條定有明
      文。
（五）為此，被告共同答辯聲明如下：
    (一)原告之訴及假執行之聲請均駁回。
    (二)訴訟費用由原告負擔。
    (三)如受不利之判決，被告願供擔保請准宣告免為假執行。
三、本件行集中審理程序，經整理兩造不爭執事項如下：
（一）93年間被告佛院在新竹峨嵋之佛院建築，因規劃作銅瓦屋
      頂，預計於93年12月25日佛院活動中將銅瓦樣品擺出，讓
      信徒確認後進行募款，故於93年10、11月間有採購銅瓦樣
      品40組之需求，其中部分樣品預計送至被告財團法人天恩
      彌勒佛院在海外之道場，並有「2004世界良心文化節」刊
      物一本附卷可參。
（二）原告訴訟代理人丙○○曾於93年11月5日至93年11月9日安
      排並陪同被告佛院之院長乙○○、經理丁○○至日本實地
      進行銅瓦實蹟之之參訪，有員工出差銷差報告書、出差旅
      費報告單在卷可稽。
（三）93年12月1日龍鐸公司匯款日幣二百五十四萬九千元予原
      告公司，有華南商業銀行賣匯水單交易憑證存卷足憑。
（四）被告佛院已將日幣二百五十四萬九千元付給龍鐸公司，業
      經證人丁○○、證人即龍鐸公司負責人己○○證述在卷。
（五）原告於93年12月17日將17組銅瓦樣品以空運方式送至我國
      ，另2組運至被告佛院在名古屋之道場、另1組運至被告佛
      院在曼谷之道場，上述17組空運至台灣之銅瓦樣品，從海
      關提領時曾經延滯一段期間，延滯期間龍鐸公司負責人曾
      與原告以傳真交涉，有報關單、英文發票、傳真函等附卷
      可考。
四、本件行集中審理程序，經整理兩造爭點如下：
（一）原告與被告間之銅瓦樣品買賣契約是否成立？特別是「買
      賣價金」之意思表示是否已經達成一致？
（二）被告乙○○是否為買賣契約之當事人之一？若是，其與被
      告佛院須否負連帶責任？
（三）原告各項請求是否有理？
五、本院之判斷：
（一）被告雖辯稱系爭銅瓦樣品之買賣價金，兩造並未意思表示
      合致，且原告所提出之報價傳真（即原告起訴狀附件四）
      上並無被告之簽名或蓋印，僅有龍鐸公司之印文，且報價
      單上左上角所記載日期為「1904年11月26日13:40名北產
      業株式會社」，顯非原告主張之締約期間，故系爭銅瓦樣
      品買賣契約並未成立。然查，原告確已依據被告佛院提供
      之詳細地址，在93年12月16日空運寄出20組銅瓦樣品予被
      告佛院（其中17組送至我國，另2組、1組分別運至被告佛
      院在名古屋及曼谷之道場），且龍鐸公司於93年12月1日
      先匯款日幣二百五十四萬九千元予原告後，被告佛院亦將
      同數額之日幣再支付予龍鐸公司，該數額恰巧為原告報價
      單上價款之半數。衡情，原告與被告佛院間應有一定之法
      律關係，否則以原告為一日本公司，被告佛院係設在台灣
      之宗教團體之事實，渠等間若無一定之法律關係，何以為
      跨國界之運送貨品、匯款支付日幣等行為，尤其先前被告
      乙○○、證人丁○○尚代表被告佛院，前往日本參觀過原
      告公司以及使用銅瓦屋頂建築之廟宇，回國後又向原告表
      明所決定之銅瓦樣式，益徵原告與被告佛院間接觸甚為密
      切，尚不得單以報價傳真上欠缺被告之簽名或蓋印，即遽
      認契約不成立，而應綜觀兩造及相關人等間就系爭銅瓦樣
      品之往來經過情形為斷。至於傳真報價單上左上角所記載
      日期雖為「1904年11月26日13:40名北產業株式會社」，
      但查此部分文字數字皆極為細小，與傳真本文字體差距甚
      多，且衡諸常理1904年兩造可能均尚未存在，足見此部分
      文字應如原告所言係傳真機本身設定之問題，因而在傳真
      紙上出現與傳真本文無關之文字與日期，然尚不得執此即
      認為是張冠李戴、全然否定該報價傳真之真實性。經查：
    (一)被告乙○○陳稱，其就系爭銅瓦樣品之報價議價事宜均交
      證人丁○○（見本院95年12月27日言詞辯論筆錄）。而證
      人丁○○就經過情形證稱：「我們委託龍鐸公司去採購銅
      瓦，他們公司就派原告訴代和我們接洽，因為我們工地的
      建築師戊○○，還有之前合作過的專案經理廖華良他們二
      人介紹我們找丙○○，當時戊○○就是龍鐸的顧問，我們
      是找龍鐸，龍鐸再派丙○○來做和我們對話的窗口。丙○○來我們佛院後，我們向他表示93年12月25日佛院有一個
      很大的活動，希望屆時能將銅瓦的樣品擺出來，讓海外和
      各地回來的信眾看‧‧以便開始募款。丙○○當時說時間
      很緊迫，12月25日前只能寄二十個樣品過來，丙○○剛開
      始並沒有談到一個樣品要多少錢，後來丙○○說日本方面
      要求付百分之五十的價款，這時我才知道二十個樣品是多
      少錢，而當時龍鐸就百分之五十的價款代墊匯款給日本，
      我們是93年12月25日之前將這百分之五十的價款匯款給龍
      鐸，可是這二十個的樣品還是沒有拿到，我們向丙○○反
      應，丙○○就說必須把另百分五十的尾款先付錢，他才要
      幫我們把樣品從海關領出來，我覺得這種做法不對，所以
      我們要求丙○○提出銅瓦樣品的明細，且我們自行花了十
      幾萬元與廖華良一起去海關將二十個樣品領出來。之後丙○○有傳真一張銅瓦樣品的明細，但之後就沒有了‧‧（
      問：丙○○要求你們匯款之前，他有表示他是從哪一家找
      到銅瓦的樣品？）最早是千葉，後來是FIT，這兩家都是
      日本公司。（問：佛院委託龍鐸去採購銅瓦樣品時有要求
      數量和價格？雙方有訂合約嗎？）要求買四十個，但價格
      沒有特別要求。我們相信戊○○介紹的人。（問：第二批
      的樣品有送來嗎? 剩餘百分之五十有付嗎？龍鐸有代墊嗎
      ？）都沒有，因為龍鐸公司也發現這高於市價太多了。（
      問：為何你們認為你們是直接對龍鐸公司，而不是原告公
      司？）因為跟我們接洽都是龍鐸，錢我們也是匯到龍鐸，
      龍鐸再匯給原告公司。（我們是）大約在93年12月25日之
      前沒有幾天（匯款予龍鐸公司）。（提示：原告起訴狀所
      附之附件四、五、六之一、六之二、六之三，問：這幾份
      文件你看過嗎？上面莊經理就是指你？）附件四，是我們
      第一批銅瓦拿到後，要求丙○○把報價拿出來時丙○○傳
      真過來的，我有看過，其他的我不大有印象，而上面莊經
      理就是指我。」（見本院95年10月31日言詞辯論筆錄）。
    (二)證人蔡文龍證稱：「我是被告財團法人天恩彌勒佛院工地
      的設計建築師。佛院想要蓋銅瓦的屋頂，而丙○○是台灣
      這方面的專家，例如慈濟花蓮靜思堂的銅瓦屋頂、法鼓山
      的銅瓦屋頂，都是丙○○的工程經驗，因此我93年6月、7
      月就介紹佛院可以去找丙○○。（問：據你所知，當時丙○○是任職龍鐸公司？）開始並不是，我們本來也是希望
      丙○○是獨立承包這項工程，但丙○○有財務困難，剛好
      我妹妹己○○是龍鐸公司的負責人，就請丙○○來龍鐸公
      司擔任總經理，且對外的合約、談工程內容，都是由丙○○負責。龍鐸本身不負責採購，也不負責幫客戶代為採購
      ，龍鐸單純賺施工的錢，但是龍鐸可以幫佛院介紹銅瓦的
      供應商，據我所知，當時也找過千葉、FIT好幾家，最後
      丙○○認為FIT這家比較適合。而佛院急著想採購銅瓦樣
      品，先需要二十組，最後可能需要的總數是四十個，FIT
      就要求先付這先出二十組的錢，如果不付，FIT不會下料
      製造生產。而FIT要求先付錢時，丁○○對我妹妹己○○
      說，汪院長不在國內，短期內也不會回來，沒有辦法在相
      關文件上簽名，這筆錢佛院沒有辦法先支出，而龍鐸和佛
      院就施工將來會有合作關係，會有很多金錢的往來，因此
      請龍鐸代墊這筆錢，龍鐸也是因為這原因才同意代墊，而
      丙○○當時有說價格他已經和佛院確定好了，他當時又是
      龍鐸的總經理，因此龍鐸才代墊出去，上述這段，因為我
      也在場，所以我也知道。龍鐸代墊這筆錢後，還沒有取貨
      前，佛院才拿到單價，本來對單價沒有提出質疑，後來這
      二十組在海關領不出來，原因我不太清楚，可是佛院對單
      價就開始提出質疑，因為日本方面要求要將另二十組的錢
      付清，才可領出這二十組，而當時丙○○好幾天都找不到
      人，之後丙○○也沒有進龍鐸公司了。（問：FIT的單價
      有明顯高於市場價格的嗎？）有，也有其他公司願意提供
      免費樣品，因為這項工程總金額一億五千萬元以上，如果
      樣品獲得佛院的接受，將來的採購總價會很高，也有些公
      司願意提供免費樣品，但要求要歸還。只是本件佛院要求
      的四十組是多了一些。」（見本院95年10月31日言詞辯論
      筆錄）。
    (三)證人己○○證稱：「丙○○在龍鐸任職時，他的經驗在於
      銅瓦屋頂的施工，所以他是負責找銅瓦屋頂的材料商，當
      時龍鐸公司並沒有相關承包銅瓦屋頂的工程，天恩彌勒佛
      院的銅瓦屋頂是龍鐸第一個承包的工程，但是還在洽談中
      ，是由丙○○負責洽談。（問：佛院有委託龍鐸去採購銅
      瓦的樣品？）我們只是幫他們代墊款項的，我們為了能夠
      承包到後續的屋頂施工工程，所以同意代墊，但是龍鐸並
      沒有受委託去採購銅瓦樣品。（提示：原告起訴狀附件四
      ，問；為何上面有龍鐸公司的大小章？）這是丙○○跟我
      說，這已經跟佛院確認過，蓋章表示我看過了，要回傳給
      FIT公司，FIT 看到有龍鐸的章，才會開始準備樣品材料
      ，且開始施作，不然會來不及。（問：你何時看到這張附
      件四？）93年11月下旬，是丙○○拿給我看的，而我看到
      之前，佛院的人即證人丁○○就跟我們說，要請我們代墊
      銅瓦屋頂樣品的款項。（問：證人丁○○有無跟你們說要
      請你代墊多少錢？）沒有。（問：既然證人丁○○也沒有
      說要請你代墊多少錢，為何丙○○拿附件四給你，你就蓋
      章且匯款？）因為丙○○是公司總經理，我只負責財務，
      工程方面我就信任他。（之後原告）有出貨二十組銅瓦樣
      品到台灣海關，報關行卻說有一位男性去電表示不要讓佛
      院領這二十組，依據報關行告訴我們的電話，我們去查證
      的結果，這電話是丙○○的，因為這件事情，我覺得丙○○的身分有問題。因為貨留在海關，所以我有寫英文信到
      FIT，他們表示必須要全部款項都付清，才可以領這二十
      組。因為找不到丙○○，貨物留在海關十幾天，產生的費
      用就十幾萬，我們是請報關行幫我們處理，才把貨物領出
      來。」（見本院95年10月31日言詞辯論筆錄）。
    (四)綜合上開三位證人所言，雖然細節有少部分出入，但並不
      影響關鍵重點，又輔以前述報價傳真、報關單、英文發票
      、傳真函等，堪可認定原告訴訟代理人丙○○介紹之銅瓦
      供應商即原告，為被告佛院所接受，且原告確曾要求必須
      先支付半數價款，否則不投料製造生產，而被告佛院當時
      因時間急迫，業已同意原告之條件，但因院長乙○○短期
      內不在台灣，無法在相關文件上簽名，被告佛院亦無法先
      支出半數價金，遂由將來和佛院可能有許多合作機會之龍
      鐸公司先代墊半數價款，故傳真報價單上有龍鐸公司之印
      文，而買賣價金部份，亦堪認被告佛院業已同意原告之報
      價，惟當17組貨品以受貨人天恩彌勒佛院方式運送抵台，
      卻在我國海關無法順利提領，原告訴訟代理人又未積極協
      助解決時，被告佛院有所不滿，開始注意單價是否過高，
      進而衍生後續一連串爭執。雖被告乙○○對於委請龍鐸公
      司支付價款半數以前，有無看過系爭報價傳真此一重點，
      以不清楚置辯，證人丁○○則稱事後才看到，然半數價款
      日幣二百五十四萬九千元折合新台幣約有八十萬元，數額
      非少，且若渠等根本不同意該報價傳真上之單價，縱或龍
      鐸公司預期將來將與被告佛院有高額之建築生意往來，但
      當時僅為期望，而40組銅瓦樣品又非龍鐸公司所需，殊難
      想像龍鐸公司會願意在該報價傳真上蓋印並允諾墊付半數
      價款。何況，原告已於93年12月13日就運往台灣之17組樣
      品，開立抬頭為「天恩彌勒佛院」之發票，單價與報價傳
      真上相同，且原告與被告佛院經理丁○○之往返傳真甚夥
      （見原告起訴狀附件6之1、6之2、6之3），更可認定原告
      就系爭銅瓦樣品之報價為被告佛院所知悉。至於原告提出
      之報價是否較一般廠商為高？實乃被告佛院在同意原告買
      賣條件前應予考量者，尚不得以事後發現為由，主張先前
      其所為之意思表示不成立。而17組貨物在海關無法順利提
      領之原因為何？依據卷附運送提單上所載，受貨人確為被
      告佛院，若依一般通關程序，被告佛院應無不能提領之情
      形，是以，此部分堪信原告所陳較為可採，亦即渠等約定
      貨物裝船時（或上飛機時）必須付清全數價款，被告佛院
      並未依約履行，然原告就該20組先予空運寄送，以免耽誤
      被告佛院93年12月25日之活動，且希冀被告提領之前能將
      剩餘款項付清，故於提領時附加條件，而此付款條件亦核
      與原告傳真報價單所載相符。從而，原告主張其與被告佛
      院訂有系爭銅瓦樣品40組之買賣契約，40組價金連同捆包
      、裝箱、通關、海運、保險等費用總額為日幣五百零九萬
      八千元，剩餘未付之日幣二百五十四萬九千元被告佛院應
      於40組樣品裝船同時支付，洵堪可採。
（二）查系爭銅瓦樣品之買賣過程，被告乙○○始終均以被告佛
      院之代表人出面參觀及接受原告訴訟代理人丙○○就銅瓦
      所為之簡報，且原告自始即知欲購買銅瓦樣品者為被告佛
      院，而非被告乙○○個人，又原告託運之提單上所載受貨
      人以及原告開立之發票上抬頭亦皆為被告佛院，足見系爭
      買賣契約存在於被告佛院與原告之間，與被告乙○○個人
      無涉。而財團法人與財團法人代表人係不同權利主體，原
      告主張被告乙○○應連帶給付貨款，並無依據。又依民法
      第272條規定，連帶債務須以當事人間所明示約定或法律
      明文規定方得成立。本件貨款爭執，兩造間並無明示約定
      為連帶債務，亦不屬於法律所明文規定之連帶債務情形，
      故原告主張被告乙○○與被告佛院應連帶給付貨款、利息
      、相關費用等，顯無理由。
（三）原告之各該項目請求，是否有理，逐一悉述如下：
    (一)剩餘之買賣價款日幣二百五十四萬九千元部分，兩造約定
      於貨物裝船時支付，且被告佛院應告知確切詳細之運送地
      址。雖原告未提出足以證明剩餘20組銅瓦樣品已經裝船之
      證據，但依被告佛院所不爭執、原告最早之催告函，即94
      年1月11日傳真函（見原告起訴狀附件6之1），原告斯時
      已經表明：剩餘20組樣品放在橫濱港倉庫內，待被告佛院
      告知運送確切地址後，隨時可以立刻運送，原告認為龍鐸
      公司乃被告佛院之代理人，請被告佛院儘速通知且盡快支
      付餘款日幣二百五十四萬九千元等語。按「但債權人預示
      拒絕受領之意思，或給付兼需債權人之行為者，債務人得
      以準備給付之事情，通知債權人，以代提出」，民法第23
      5條但書訂有明文。是以，原告上開準備給付事情之通知
      ，自得代替現實給付。從而，原告請求被告佛院支付剩餘
      價款日幣0000000元，於法有據，且自94年1月12日起堪認
      係被告佛院給付價款遲延，則原告請求自94年1月12日起
      至95年12月31日止，按我國法定利率計算之遲延利息，即
      日幣二十五萬一千五百零九元（計算式：日幣0000000x0.
      05/365x719=日幣251 059），亦有理由，應予准許，逾此
      部分之利息請求，則乏依據，應予駁回。
    (二)至於原告其餘請求，查倉儲費用僅有廠商請款單，並非正
      式發票，尚無從肯認確有此項費用之支出；行政雜費部分
      不但無任何單據可供證明，且未見原告敘明與本件有何關
      聯性，此部分請求，即無依據；而大小各一銅瓦展示樣品
      ，依原告所陳，係無償借予被告佛院參考，則原告欲取回
      該展示樣品，依法自應請求返還借用物原物，必待被告佛
      院無法返還原物，方得改以金錢請求賠償，而被告佛院表
      示原物尚存，從未差封，隨時可以返還，則原告此部分逕
      以金錢請求，於法不合，此部分遲延利息之請求，亦無理
      由；又海運改空運費用部分，原告訴訟代理人丙○○庭訊
      自陳此乃其個人所為之決定，未經被告佛院同意（見96年
      1 月10日言詞辯論筆錄），從而，因此產生之額外費用，
      尚與被告無涉。是以，原告上開請求，並無所據，不能准
      許。
（四）綜上，原告請求被告佛院支付如主文第一項所示之金額（
      單位：日幣，0000000+251059=0000000），為有理由，應
      予准許，其餘請求則應予駁回。
六、兩造陳明願供擔保，聲請宣告假執行或免為假執行，經核原
    告勝訴部分，合於法律規定，爰參考日幣與新台幣之兌換匯
    率後，分別酌定相當之擔保金額宣告之；原告其餘假執行之
    聲請，因訴之駁回而失所依據，不予准許。
七、結論：原告之訴為一部有理由，一部無理由，依民事訴訟法
    第79條，判決如主文。
中　　華　　民　　國　　96　　年　　1 　　月　　31　　日
                  民事第一庭    法　官　李珮瑜
以上正本係照原本作成。
如對本判決上訴，須於判決送達後20日內向本院提出上訴狀。
中　　華　　民　　國　　96　　年　　1 　　月　　31　　日
                                書記官　朱苑禎
